臺灣高等法院臺南分院刑事判決
111年度上易字第330號
上  訴  人  臺灣嘉義地方檢察署檢察官
被      告  朱珮甄
上列上訴人因被告竊盜案件，不服臺灣嘉義地方法院110年度易
字第493號中華民國111年5月18日第一審判決（起訴案號：臺灣
嘉義地方檢察署110年度偵字第6246號、110年度偵字第7013號）
，提起上訴，本院判決如下：
    主  文
原判決撤銷。
朱珮甄犯如附表編號1、2所示之罪，各處如附表編號1、2「主文
」欄所示之刑及沒收。應執行有期徒刑伍月，如易科罰金，以新
臺幣壹仟元折算壹日，沒收部分併執行之。
    事  實
一、朱珮甄意圖為自己不法之所有，基於竊盜之犯意，分別為下
    列行為：
　㈠於民國110年5月13日15時許，在嘉義市○區○○路000巷00號家
    福股份有限公司經營之家樂福○○店，竊取OLAY多元修護霜無
    香料4瓶、OLAY多元修護晚霜4瓶、深層含水保濕凝膠3瓶、
    洗顏專科超微米柔嫩卸棉4盒、水潤專科保濕乳液3瓶、水潤
    專科保濕化水-清爽型4瓶、牙周適牙齦護理牙膏6條及3M隨
    手貼毛絮黏把補充包7個，共價值新臺幣（下同）11,104元
    ，並將上開竊得物品置於自己攜帶的袋子或自賣場取得之紙
    箱內後，藏於其所推之小朋友嘟嘟車內以避免收銀員發現，
    而僅結帳1組養樂多74元後離去。　
  ㈡於110年5月19日13時46分許，又前往家樂福○○店，竊取OLAY
    多元修護霜無香料4瓶、OLAY多元修護日霜5瓶、水潤專科保
    濕輕乳霜6瓶、水潤專科保濕化水-清爽型3瓶、純白專科美
    肌水-清爽型3瓶、THERAPIND魔唇護唇膏(滋潤)2條、純白專
    科美肌泡泡乳液2瓶、洗顏專科超微米柔韌卸棉4盒、萊雅青
    春基底調理限量組2組、OLAY滋潤緊緻優惠組3組、THERAPIN
    D魔唇護唇膏（清爽）2條及3M隨手貼毛絮黏把補充包6個，
    共價值17,443元，並將上開竊得物品置於自己攜帶之袋子或
    自賣場取得之紙箱內後，藏於其所推之小朋友嘟嘟車內以避
    免收銀員發現，而僅結帳1組養樂多74元後離去。
二、嗣因朱珮甄又以同樣竊盜手法於110年5月23日15時許，到家
    樂福○○店行竊天絲涼感圓領衫4件、超微米洗卸乳9瓶、小不
    叮驅蚊貼片（嬰兒用）2盒、小不叮驅蚊貼片（全家用）2盒
    、小不叮噴霧8瓶（合計價值3,547元），並於結帳時，僅以
    衛生紙1串、燒烤魚1盒結帳，並將上開竊得物品，放入推車
    以紙箱蓋住，惟尚未得手即為家樂福○○店安全警衛長郭聰文
    發覺報警而查獲（該案業經臺灣嘉義地方法院以110年度嘉
    簡字第620號刑事簡易判決判處拘役20日，如易科罰金，以1
    千元折算1日確定），家樂福○○店因而清查失竊物品並調閱
    監視器錄影畫面後，始查悉上情。
三、案經家福股份有限公司委任陳筱蕙訴請嘉義市政府警察局第
    二分局報告臺灣嘉義地方檢察署檢察官偵查起訴。　
　　理  由
壹、證據能力部分：
一、被告辯稱其於110年6月20日在警局製作之警詢筆錄之前，警
    員表示如果伊不承認，連伊的小孩都有事，所以伊才會承認
    有110年5月19日之竊盜犯行云云。然查：　　　　
　㈠按被告之自白，須非出於強暴、脅迫、利誘、詐欺、違法羈
    押或其他不正方法，且與事實相符者，始得採為認定被告犯
    罪事實之證據，此觀刑事訴訟法第156條第1項規定甚明。此
    項證據能力之限制，係以被告之自白必須出於其自由意志之
    發動，用以確保自白之真實性。而所謂非任意性之自白，係
    指實施刑事訴訟之公務員以強暴、脅迫、詐欺、利誘、疲勞
    訊問、違法羈押或其他不正方法取得之自白而言，而此等不
    正方法必須所實施之方法對於被告或共同被告足以產生自由
    意志之壓制而造成違反意願之效果者，始足當之（最高法院
    99年度台上字第2210號判決意旨參照）。再按司法警察官或
    司法警察詢問犯罪嫌疑人時，應全程連續錄音；必要時，並
    應全程連續錄影。但有急迫情況且經記明筆錄者，不在此限
    ，刑事訴訟法第100條之2準用同法第100條之1第1項定有明
    文。此項全程錄音錄影之立法目的及理由，在於建立詢問筆
    錄之公信力，並擔保詢問程序之合法正當；亦即在於擔保犯
    罪嫌疑人對於詢問之陳述係出於自由意思及筆錄所載內容與
    其陳述相符，如犯罪嫌疑人之陳述係屬自白者，並足確保自
    白之任意性（最高法院88年度台上字第5762號判決意旨參照
    ）。
  ㈡本院於111年10月18日準備程序時當庭勘驗被告於110年6月20
    日在嘉義市政府警察局第二分局北門派出所之警詢光碟，經
    勘驗結果為：「⒈本次製作筆錄的地點在警察局。⒉被告坐於
    辦公桌的前面，身體沒有受到拘束。⒊本次警詢係向被告詢
    問關於『110年5月19日在家樂福嘉義○○店涉嫌竊盜』一案。⒋
    本次警詢內容如被告110年6月20日警詢筆錄《警4756號卷第1
    -4頁》所載之內容。⒌本次警詢錄影係全程連續錄影、無中斷
    ，被告一人在場接受詢問，並無攜帶小孩在旁，警方並無以
    強暴、脅迫、利誘等不法手段向被告取供。⒍本次警詢過程
    中，沒有看到警方對被告說，如果她不承認，連小孩都有事
    等話語。 」等情，有本院勘驗筆錄在卷可按（見本院卷第9
    2-93頁），由此次勘驗結果看不出警員就被告之詢問有非任
    意性自白之疑慮；參以證人即製作被告110年6月20日警詢筆
    錄之警員張嘉恩於本院審理時證稱：「（《提示110年6月20
    日筆錄》110年6月20日你在製作被告警詢筆錄之前，有無先
    跟被告就案情先行詢問？）有。（你問她什麼？）我問她有
    沒有去家樂福偷東西。（110年6月20日第1次警詢筆錄，被
    告怎麼回答你？）第1次筆錄被告就有承認。（還沒有製作
    筆錄之前，你有先問被告案情嗎？）沒有，我就問她有沒有
    去家樂福，有沒有拿那些東西，被告在那邊思考沒有回答我
    ，我就開始製作筆錄了。（在製作筆錄之前，你知不知道關
    於5月19日被告去家樂福購物的時候，有沒有帶小孩子去？
    ）我6月20日製作的筆錄就是問5月19日的事，被告5月19日
    去家樂福沒有帶小孩子去。（你在製作6月20日筆錄之前，
    你有沒有跟被告說，如果她不承認的話，也要偵辦她小孩子
    的竊盜罪？）沒有，她那天就沒有帶小孩子。（所以你就沒
    有問她關於小孩子的事？）沒有。」、「（被告110年6月20
    日製作警詢筆錄的時候，她會承認是她自己主動承認的嗎？
    ）是，做筆錄都有錄影、錄音。（被告爭執錄影、錄音之前
    ，你有沒有曾經跟她講過什麼話，讓她承認？）沒有，如果
    有跟她說威脅之類的話，被告筆錄中就可以陳述了，不然她
    第二次筆錄否認的話也可以提出來，為什麼到開庭的時候才
    提出來講。」、「（被告110年6月20日製作警詢筆錄的時候
    ，她會承認是她自己主動承認的嗎？）是，做筆錄都有錄影
    、錄音。」等語（見本院卷第129-131頁），況被告於110年
    6月20日警詢時，針對警員詢問有無竊取「萊雅青春基底調
    理限量組2組」時，被告即明確表示沒有拿取該商品（見警4
    756號卷第4頁），亦足見其自由意志沒有受到限制，此外，
    復查無證據證明警員有以要偵辦她小孩竊盜罪為由恐嚇被告
    ，復經本院與其他補強證據相互勾稽，亦認其於110年6月20
    日警詢時所為不利於己之供述部分與事實相符（詳下述），
    足徵被告於110年6月20日警詢時所為之自白，係出於任意性
    而為，依刑事訴訟法第156條第1項規定，被告於110年6月20
    日警詢時之供述自有證據能力。
二、按被告以外之人於審判外之陳述雖不符刑事訴訟法第159 條
    之1 至之4 等4 條之規定，而經當事人於審判程序同意作為
    證據，法院審酌該言詞陳述或書面陳述作成時之情況，認為
    適當者，亦得為證據；當事人、代理人或辯護人於法院調查
    證據時，知有刑事訴訟法第159 條第1 項不得為證據之情形
    ，而未於言詞辯論終結前聲明異議者，視為有前項之同意，
    同法第159 條之5 定有明文。立法意旨在於傳聞證據未經當
    事人之反對詰問予以核實，原則上先予排除；惟若當事人已
    放棄反對詰問權，於審判程序中表明同意該等傳聞證據可作
    為證據；或於言詞辯論終結前未聲明異議，基於尊重當事人
    對傳聞證據之處分權，及證據資料愈豐富，愈有助於真實發
    見之理念，且強化言詞辯論主義，使訴訟程序得以順暢進行
    ，上開傳聞證據亦均具有證據能力。查，本判決所引用具傳
    聞性質之各項證據資料，檢察官、被告於本院準備程序及審
    理時均表示同意列為本案證據（見本院卷第43-44、127-128
    頁），且經本院於審判期日依法踐行調查證據程序，檢察官
    、被告於本院言詞辯論終結前均未表示異議，本院審酌該等
    具有傳聞證據性質之證據，其取得過程並無瑕疵或任何不適
    當之情況，應無不宜作為證據之情事，認以之作為本案之證
    據，應屬適當，依刑事訴訟法第159 條之5 之規定，自得作
    為證據。
貳、實體部分：
一、訊據被告固坦承於110年5月13日、5月19日前往家樂福○○店
    購物，而現場監視器畫面中拿取貨架上商品之女子為其本人
    等情不諱，然矢口否認有何竊盜之犯行，辯稱：伊於110年5
    月13日、5月19日去家樂福○○店，雖有拿取賣場內保養品櫃
    等貨架上商品放進伊當時使用之推車內，但是後來結帳前發
    現伊帶不夠錢，所以伊就只有結帳1組養樂多，而將其餘的
    商品放在家樂福○○店內某處，伊沒有將養樂多以外之商品帶
    離家樂福○○店云云。　　　　　　　　　
二、惟查：
　㈠被告於事實欄一㈠、㈡所示時間，前往家樂福○○店，拿取賣場
    內之保養品櫃、清潔用品櫃等貨架上商品放進其當時使用之
    賣場推車內（所拿取之商品明細如事實欄一㈠、㈡所示），嗣
    結帳時各均僅結帳1組養樂多等情，業據被告於警詢、偵訊
    、原審及本院準備程序時坦承不諱（見警5569號卷第2-5頁
    ；偵6246號卷第9頁；偵7013號卷第8-9、12-13頁；原審卷
    第35、235-236頁；本院卷第47頁），並經證人即告訴代理
    人陳筱蕙於警詢、偵訊及原審審理中證述綦詳（見警4756號
    卷第9-10頁；警5569號卷第10-11頁；偵6246號卷第8頁；偵
    7013號卷第14-15頁；原審卷第200-203頁），且有原審針對
    被告於110年5月13日及同年5月19日在家樂福○○店之監視錄
    影器影像檔案所製作之勘驗筆錄、110年5月13日監視錄影器
    影像畫面之翻拍照片、110年5月19日監視錄影器影像畫面之
    翻拍照片、被告於110年5月13日、5月19日僅結帳養樂多1組
    之家福股份有限公司北門門市交易明細影本附卷可稽（見警
    4756號卷第12-15、17頁；警5569號卷第14-21、23頁；原審
    卷第81、83-153頁），此部分之事實首堪認定。
　㈡本案係因被告另案於110年5月23日至上址家樂福○○店竊取賣
    場內之商品遭賣場人員當場查獲後，證人陳筱蕙乃回溯調閱
    被告於110年5月13日、5月19日在賣場之監視錄影器畫面，
    觀看該等監視錄影器畫面後認被告亦涉嫌於110年5月13日、
    5月19日竊取賣場內之商品，因而報警處理等請，此據證人
    陳筱蕙於警詢、偵訊及本院審理時證述明確（見警4756號卷
    第9頁；警5569號卷第10頁；偵6246號卷第8頁；偵7013號卷
    第14-15頁；原審卷第200、202頁），此部分之事實亦堪認
    定。　
  ㈢再者，觀諸原審勘驗110年5月13日、5月19日現場監視器錄影
    畫面結果，發現：
　　⒈110年5月13日部分：
　　⑴畫面時間：110年5月13日15：56：25至15：56：26，被告
      伸手拿取由上往下數第2層貨架上之物品A（深色長方形盒
      裝），放入推車上方黑色袋子內。
    ⑵畫面時間：110年5月13日15：56：34至15：56：35，被告
      第2次拿取物品A（深色長方形盒裝），放入推車上方黑色
      袋子内。
  　⑶畫面時間：110年5月13日15：56：41至15：56：43，被告
      第3次拿取物品A（深色長方形盒裝），放入推車上方黑色
      袋子内。
  　⑷畫面時間：110年5月13日15：56：50至15：56：51，被告
      第4次拿取物品A（深色長方形盒裝），放人推車上方黑色
      袋子内。
  　⑸畫面時間：110年5月13日15：57：41，被告拿取由上往下
      數第3層貨架上之物品B（白色方盒裝），放入推車上方黑
      色袋子内。
    ⑹畫面時間：110年5月13日15：57：44，被告第2次拿取物品
      B（白色方盒裝），放人推車上方黑色袋子内。
    ⑺畫面時間：110年5月13日15：58：09，被告將手上的3件物
      品C（藍色長方形盒裝）放入推車上方黑色袋子内。
    ⑻畫面時間：110年5月13日15：58：19，被告將物品C（藍色
      長方形盒裝）放入推車上方黑色袋子内。
    ⑼畫面時間：110年5月13日15：58：41至15：58：42，被告
      從上方層架拿取物品D（白色瓶身、深色壓頭），將物品D
      放入推車上方中間位置。
    ⑽畫面時間：110年5月13日15：58：46至15：58：51，被告
      再次拿取物品D（白色瓶身、深色壓頭），放入推車上方
      中間位置。
    ⑾畫面時間：110年5月13日16：08：13至16：08：15，被告
      將物品E（紫色袋裝）、F（綠色袋裝）放入推車上方中間
      位置。
    ⑿畫面時間：110年5月13日16：08：28至16：08：31，被告
      從陳列架下方拿取2包物品G（黃色包裝），放入推車上方
      遠離被告位置。
    ⒀畫面時間：110年5月13日16：09：03，被告將2包物品G（
      黃色包裝）放入推車上方靠近被告位置。
    ⒁畫面時間：110年5月13日16：09：21，被告再次拿取1包物
      品G（黃色包裝）後先拿在手上。
　　⒂畫面時間：110年5月13日16：09：37至16：09：39，被告
      將2包物品G（黃色包裝）放入推車上方靠近被告位置。
    ⒃畫面時間：110年5月13日16：19：36至16：19：37，被告
      拿取上方層架上之物品H(白色瓶身、藍色壓頭），放入推
      車上方靠近被告位置。
    ⒄畫面時間：110年5月13日16：19：41，被告將物品H(白色
　　　瓶身、藍色壓頭）放入推車上方。
    ⒅畫面時間：110年5月13日16：19：44，被告將物品H(白色
      瓶身、藍色壓頭）放入推車上方。
    ⒆畫面時間：110年5月13日16：26：26，被告僅拿取推車上
      方內之養樂多與收銀櫃檯人員結帳。
　　⒉110年5月19日部分：　
    ⑴畫面時間：110年5月19日13：51：29至13：51：33，被告
      自中間層架處拿取物品I(疑似白色瓶身、深色壓頭），放
      入推車上方牛皮紙袋內。
    ⑵畫面時間：110年5月19日13：51：37，被告疑似將物品I(
      疑似白色瓶身、深色壓頭）放入推車上方牛皮紙袋內。
    ⑶畫面時間：110年5月19日13：51：46，被告疑似將物品I(
      疑似白色瓶身、深色壓頭）放入推車上方牛皮紙袋內。
    ⑷畫面時間：110年5月19日13：51：51，被告拿取物品I(疑
      似白色瓶身、深色壓頭）後，先拿在手上。
  　⑸畫面時間：110年5月19日13：51：52，被告再次拿取物品I
      (疑似白色瓶身、深色壓頭）。
  　⑹畫面時間：110年5月19日13：51：53，被告將之放入推車
      上方。
　　⑺畫面時間：110年5月19日13：51：57，被告拿取物品I(疑
      似白色瓶身、深色壓頭）後，先拿在手上。
　　⑻畫面時間：110年5月19日13：51：58，被告再次拿取物品I
      (疑似白色瓶身、深色壓頭）。
    ⑼畫面時間：110年5月19日13：51：59，被告將之放在推車
      中間位置。
    ⑽畫面時間：110年5月19日13：52：09，被告蹲下後自下方
      貨架拿取物品J（體積小、長條狀物品）後，先拿在手上
      。
   ⑾畫面時間：110年5月19日13：52：11，被告再次拿取物品J
      （體積小、長條狀物品），同樣拿在手上。
   ⑿畫面時間：110年5月19日13：52：14，被告再次拿取物品J
     （體積小、長條狀物品）。   
   ⒀畫面時間：110年5月19日13：52：16，被告疑似將之放入推
     車上方黑色袋子內。
 　⒁畫面時間：110年5月19日13：52：23，被告自中間層架處拿
     取物品K（白色長條狀）後，先拿在手上。
   ⒂畫面時間：110年5月19日13：52：30至13：52：31，被告再
     次拿取物品K（白色長條狀），隨後放入推車上方中間位置
     。
　 ⒃畫面時間：110年5月19日13:52:34至13:52:35，被告拿取物
     品K（白色長條狀），隨即放入推車上方。
   ⒄畫面時間：110年5月19日13：52：45，被告伸手自上方層架
     拿取物品L(藍色大包裝）後，先拿在手上。
　 ⒅畫面時間：110年5月19日13:52:49，被告再次拿取物品L(藍
     色大包裝）。  
   ⒆畫面時間：110年5月19日13：52：51，被告將之放入推車  
     上方黑色袋子內。
   ⒇畫面時間：110年5月19日13：52：56至13：52：58，被告再
     次拿取物品L(藍色大包裝），放入推車上方黑色袋子內。
　 畫面時間：110年5月19日13：53：03至13：53：04，被告再
     次拿取物品L(藍色大包裝），放入推車上方黑色袋子内。
　 畫面時間：110年5月19日13：53：20至13：53：21，被告自
     由上往下數第二層層架處拿取物品M（體積小），似是將之
     放入推車上方内。
　 畫面時間：110年5月19日13：53：32至13：53：33，被告自
     由上往下屬第二層層架處拿取物品N(深藍色方盒裝），隨
     後將之放入推車上方。
　 畫面時間：110年5月19日13：53：36至13：53：37，被告再
     次拿取物品N(深藍色方盒裝），將之放入推車上方。
　 畫面時間：110年5月19日13：54：13，被告自上方往下數第
     二層層架處拿取物品O(深色包裝）後，先拿在手上。
   畫面時間：110年5月19日13：54：15，被告再次拿取物品  
      O(深色包裝）。
   畫面時間：110年5月19日13：54：16，被告將之放入推車上
     方。
 　畫面時間：110年5月19日13：54：24至13：54：26，被告再
     次拿取物品O(深色包裝），將之放入推車上方。
   畫面時間：110年5月19日13：54：43，被告再次拿取物品O(
     深色包裝）後，先拿在手上。
  畫面時間：110年5月19日13：54：49，被告再次拿取物品O(
    深色包裝）。
  畫面時間：110年5月19日13：54：51，被告將之放入推車上
    方。
  畫面時間：110年5月19日13：54：57，被告再次拿取物品O(
    深色包裝）後，先拿在手上。
  畫面時間：110年5月19日13：54：59，被告再次拿取物品O(
    深色包裝），先拿在手上。
　畫面時間：110年5月19日13：55：01，被告再次拿取物品O(
    深色包裝）。
　畫面時間：110年5月19日13：55：02，被告將之放入推車上
    方。
　畫面時間：110年5月19日13：55：20至13：55：23，被告伸
    手自最上方層架以雙手拿取物品P（長瓶裝），將之放入推
    車上方。
　畫面時間：110年5月19日13：55：29至13：55：30，被告再
    次拿取物品P（長瓶裝），將之放入推車上方。
  畫面時間：110年5月19日13：55：36至13：55：37，被告再
    次拿取物品P（長瓶裝），將之放入推車上方。
　畫面時間：110年5月19日13：58：54，被告自下方陳列架拿
    取物品Q（黃色包裝）後，先拿在手上。
  畫面時間：110年5月19日13：58：56至13：58：57，被告再
    次拿取物品Q（黃色包裝），將之放入推車上方。
　畫面時間：110年5月19日13：58：59，被告拿取物品Q（黃色
    包裝）後，先拿在手上。
　畫面時間：110年5月19日13：59：01至13：59：03，被告再
    次拿取物品Q（黃色包裝），將之放入推車上方。
　畫面時間：110年5月19日13：59：04，被告拿取物品Q（黃色
    包裝）後，先拿在手上。
　畫面時間：110年5月19日13：59：08至13：59：09，被告再
    次拿取物品Q（黃色包裝），將之放入推車上方。
　畫面時間：110年5月19日13：59：12至13：59：14，被告拿
    取物品Q（黃色包裝）後，將之放入推車上方。
　畫面時間：110年5月19日14：04：19，被告僅拿取推車上方
    内之養樂多與收銀櫃檯人員結帳。」等情，有原審勘驗筆錄
    及監視錄影畫面截圖在卷可按（見原審卷第81、89-151頁）
    ，可見被告於拿取貨架上商品，有將商品放入自行攜帶之黑
    色袋子或牛皮紙袋內，此與一般人在大賣場購買商品時，均
    會避免於尚未結帳前，即將商品放入自己所有之袋子內，以
    免引起商家懷疑之常理有違。則以被告之年齡、智識程度及
    社會經驗，當知將未結帳之賣場商品置入自身攜帶之袋子內
    ，有將該等商品歸於己身支配管領之意，被告知悉此情卻仍
    執意為之，足見其主觀上自始即有意圖不法所有之竊盜故意
    甚明。
㈣被告雖辯稱伊要結帳時才發現錢帶不夠，故將養樂多以外之物
  品放在賣場某處云云。然查，依被告所拿取之商品觀之，其中
  第①次，即110年5月13日這次共拿取價值11,104元之商品，但
  僅結帳1組價值74元之養樂多商品；第②次，即110年5月19日這
  次共拿取價值17,443元之商品，但亦僅結帳1組價值74元之養
  樂多商品，而被告於原審111年4月27日審理時雖供稱：「（依
  卷內110年5月13日、5月19日家樂福○○店監視器畫面所示，你
  在該兩天分別有拿取諸多品項商品放置在你的推車內，為何最
  終這兩天均只有結帳一排養樂多？）因為我錢帶不夠，所以我
  只好買養樂多而已，因為其他品項的單價都要好幾百元。（所
  以你的意思是指你當時身上所攜帶的現金僅夠購買一排養樂多
  ，不足以再購買其他商品嗎？）不是，我還是有剩一點錢可以
  買其他品項，但是因為我還要買飯給小孩吃，所以要把錢留著
  買飯，不能再去結帳其他商品。（為何你在110年5月13日已經
  發現因為錢不夠無法結帳其餘商品，為何在同年月19日還又發
  生同樣的事情？）因為我有零錢包跟長夾，因為它們放在不同
  的背包裡面，第一次只帶了零錢包但是沒有帶長夾，第二次有
  帶長夾但是裡面沒有錢，因為我平常都是先生會放千元鈔在裡
  面讓我去買東西，但是那次就是長夾裡面剛好沒有千元鈔在裡
  面。」等語（見原審卷第236-237頁），惟依上開監視器錄影
  畫面可知，被告拿取之商品品項多樣、數量非少，而被告選購
  過程中就所選取商品數量、價格，個人所攜帶現金是否足夠支
  付等當有所考量過，竟未先確認其所攜帶之現金是否足夠支付
  該等商品之款項，逕自一直拿取，實與常情有悖；又依被告所
  述，其於5月13日、5月19日購物時，所帶的錢均不夠支付所拿
  取之商品，甚至第二次即5月19日購物時，復未先確認所帶金
  額是否足夠，即一直將商品放入自己的袋子或推車內，且所拿
  取之商品比第一次更多，可見其所述錢不夠才沒有結帳云云，
  實不可信。
㈤被告固供承有自該賣場貨架上拿取如事實欄一㈠、㈡所示商品，
  惟並未帶出賣場，而係放在賣場某處云云。惟查，衡諸常情，
  一般消費者前往賣場購物時，當選購商品結束離開時本應將所
  有從店內拿取之待售商品放置在櫃臺上或店員目視可及之處，
  倘反悔不欲購買原先拿取之商品，大可當場向店員表明，將之
  退還店員處理，或主動將商品逕自留置在結帳櫃臺，或自行放
  回原貨架，豈有因反悔不欲購買，即擅自將該等商品丟在賣場
  某處，任令商品毀損或遺失之理？況依卷內資料，告訴人並未
  在賣場內發現被告棄置之該等商品，且依上開勘驗監視錄影畫
  面結果，被告最後一次拿取商品之時間，到其至收銀櫃檯結帳
  之時間，大概分別隔7分鐘（5月13日部分，見原審卷第112頁
  截圖）、5分鐘（5月19日部分，見原審卷第150-151頁截圖）
  ，時間甚為短暫，應無時間讓被告將該等商品丟棄在賣場某處
  ，足見被告辯稱其嗣後將商品丟在賣場某處云云，顯與客觀事
  證不符，無從採信。再者，從監視器錄影擷取照片觀之，被告
  2次購物時，均帶有多個袋子、衣物，或自賣場內拿取空的紙
  箱，並有將其中部分商品放在自己攜帶的袋子或牛皮紙袋內，
  顯係出於使賣場人員難以發覺其暗自藏放未結帳商品之目的，
  足認其主觀上確有不法所有之意圖甚明，且基於前開意圖，而
  將所竊商品置於自己實力支配之下，所為竊盜行為已然完成。
㈥又按被告之前科紀錄等品格證據，倘與其犯罪事實具有關聯性
  ，在證據法上則可容許檢察官提出供為證明被告犯罪之動機、
  機會、意圖、預備、計畫、認識、同一性、無錯誤或意外等事
  項之用。此等證據因攸關待證事實之認定，其由檢察官提出者
  固不論矣，如屬審判中案內已存在之資料，祇須由法院依法定
  之證據方法踐行調查證據程序，使當事人、辯護人等有陳述意
  見之機會，即非不得作為判斷之依據（最高法院108年度台上
  字第4121號、108年度台上字第3696號、109年度台上字第956
  號判決意旨參照）。經查，被告於110年5月23日15時許，在家
  樂福○○店內，徒手竊取家樂福○○店所有之天絲涼感圓領衫4件
  、超微米洗卸乳9瓶、小不叮驅蚊貼片（嬰兒用）2盒、小不叮
  驅蚊貼片（全家用）2盒、小不叮噴霧8瓶，得手後將之置放於
  推車下層置物處，以紙箱覆蓋於上，於結帳時，僅將置於推車
  上層籃子內之衛生紙1串、燒烤魚1盒結帳，並於結帳完畢後推
  車離開結帳區，然因家樂福○○店安全警衛長郭聰文發覺朱珮甄
  形跡詭異，遂報警處理，經警循線查獲，而被告對於前揭犯行
  坦承不諱，並經原審法院判決確定乙節，有原審法院110年度
  嘉簡字第620號刑事判決（見偵6246號卷第33-34頁）及臺灣高
  等法院前案紀錄表附卷可憑，審酌被告上開竊盜案件與本件所
  犯竊盜案件，均係利用前往家樂福○○店購物時，趁機竊取該賣
  場貨架上的商品，僅結帳小部分商品，其他拿取之商品藏置於
  推車上的袋子或紙箱內，均未結帳即離開該賣場，此3次犯罪
  手法如出一轍，實有「顯著之相似性」，自得以上開被告之慣
  用行竊手法，佐證被告有為本件犯行，附此敘明。
㈦綜上所述，被告所辯核屬事後卸責之詞，不足採信。本件事證
  明確，被告之犯行洵堪認定，自應依法論科。
三、論罪科刑部分：
　㈠核被告就事實欄一㈠、㈡所為，均係犯刑法第320條第1項之竊
    盜罪。被告就事實欄一㈠、㈡所示行為，既各係於密切接近之
    時間、相同地點即家樂福○○店實行，犯罪手法相同，亦均係
    出於同一為自己不法所有，竊取賣場內財物之目的，且均係
    侵害同一賣場之財產法益，各行為之獨立性極為薄弱，依一
    般社會健全觀念，在時間差距上，難以強行分離，應分別視
    為數個舉動之接續施行，合為包括之一行為予以評價，為接
    續犯，皆應僅論以一竊盜既遂罪。
  ㈡被告所犯上開2罪，犯意有別，行為各異，應分論併罰。　
四、原審疏未詳查，認檢察官所舉事證，不足證明被告有公訴意
    旨所指竊盜之行為，不能使其形成被告有罪之確信心證，遽
    為無罪之諭知，尚有未洽。檢察官上訴意旨指摘原判決不當
    ，為有理由，應由本院將原判決予以撤銷改判。爰審酌被告
    不思以正途謀取財物，為滿足自己私慾，圖以不勞而獲之方
    式，竊取他人財物，欠缺尊重他人財產權之觀念，法治觀念
    淡薄，行為殊值非難，兼衡其犯罪手段尚屬平和，暨被告犯
    罪之動機、手段、所竊得財物之價值、未與告訴人和解之犯
    後態度，及自陳二專畢業之智識程度，目前為家庭主婦、已
    婚、育有2名未成年子女之家庭生活狀況等一切情狀，分別
    量處如附表編號1、2「主文欄」所示之刑，並均諭知易科罰
    金之折算標準，及綜合斟酌被告犯罪行為之不法與罪責程度
    、各罪彼此間之關聯性（例如數罪犯罪時間、空間、各行為
    所侵害法益之專屬性或同一性、數罪對法益侵害之加重效應
    等）、數罪所反應被告人格特性與傾向、對被告施以矯正之
    必要性等因素後，定其應執行刑為有期徒刑5月，並諭知易
    科罰金之折算標準。
五、沒收之諭知部分：
　㈠按犯罪所得，屬於犯罪行為人者，沒收之。前2項之沒收，於
    全部或一部不能沒收或不宜執行沒收時，追徵其價額，刑法
    第38條之1第1項前段、第3項分別定有明文。
  ㈡經查，被告竊得如事實欄一㈠、㈡所示之商品，均屬被告本案
    犯行之犯罪所得，且未扣案，亦未實際合法發還被害人，又
    查無過苛情事，自應依刑法第38條之1第1項前段、第3項之
    規定宣告沒收，且於全部或一部不能沒收或不宜執行沒收時
    ，追徵其價額。
　㈢以上沒收之諭知，併執行之。　　　　
據上論結，應依刑事訴訟法第369條第1項前段、第364條、第299
條第1項前段（僅引用程序法條），判決如主文。
本案經檢察官郭志明提起公訴，檢察官廖俊豪提起上訴，檢察官
葉耿旭到庭執行職務。　　
中　　華　　民　　國　　111 　年　　12　　月　　20　　日
                  刑事第一庭    審判長法  官  陳連發
                                      法  官  洪榮家   
                                      法  官  何秀燕　　
以上正本證明與原本無異。
如不服本判決應於收受送達後20日內向本院提出上訴書狀，其未
敘述上訴理由者，並得於提起上訴後20日內向本院補提理由書（
均須按他造當事人之人數附繕本）「切勿逕送上級法院」。
　　　　　　　　　　　　　　　　　　　書記官  翁心欣
中　　華　　民　　國　　111 　年　　12　　月　　20　　日

附錄本判決論罪科刑法條：
中華民國刑法第320條
意圖為自己或第三人不法之所有，而竊取他人之動產者，為竊盜
罪，處五年以下有期徒刑、拘役或五十萬元以下罰金。
意圖為自己或第三人不法之利益，而竊佔他人之不動產者，依前
項之規定處斷。
前二項之未遂犯罰之。
　　　　　　　　
附表：
編號 犯  罪  事  實          主        文  1 如事實欄一㈠所示 朱珮甄犯竊盜罪，處有期徒刑參月，如易科罰金，以新臺幣壹仟元折算壹日。 未扣案之OLAY多元修護霜無香料肆瓶、OLAY多元修護晚霜肆瓶、深層含水保濕凝膠參瓶、洗顏專科超微米柔嫩卸棉肆盒、水潤專科保濕乳液參瓶、水潤專科保濕化水-清爽型肆瓶、牙週適牙齦護理牙膏陸條、3M隨手貼毛絮黏把補充包柒個沒收，於全部或一部不能沒收或不宜執行沒收時，追徵其價額。  2 如事實欄一㈡所示 朱珮甄犯竊盜罪，處有期徒刑肆月，如易科罰金，以新臺幣壹仟元折算壹日。 未扣案之OLAY多元修護霜無香料肆瓶、OLAY多元修護日霜伍瓶、水潤專科保濕輕乳霜陸瓶、水潤專科保濕化水-清爽型參瓶、純白專科美肌水-清爽型參瓶、THERAPIND魔唇護唇膏（滋潤）貳條、純白專科美肌泡泡乳液貳瓶、洗顏專科超微米柔韌卸棉肆盒、萊雅青春基底調理限量組貳組、OLAY滋潤緊緻優惠組參組、THERAPIND魔唇護唇膏（清爽）貳條、3M隨手貼毛絮黏把補充包陸個沒收，於全部或一部不能沒收或不宜執行沒收時，追徵其價額。 
　　　
【卷目索引】
⒈嘉義市政府警察局第二分局嘉市警二偵字第1100004756號卷，
  即警4756號卷 
⒉嘉義市政府警察局第二分局嘉市警二偵字第1100005569號卷，
  即警5569號卷 
⒊110年度偵字第6246號卷，即偵6246號卷 
⒋110年度偵字第7013號卷，即偵7013號卷 
⒌原審110年度易字第493號卷，即原審卷 
⒍本院111年度上易字第330號卷，即本院卷